【裁判字號】    90,訴,447
【裁判日期】    900822
【裁判案由】    給付借款
【裁判全文】
臺灣嘉義地方法院民事判決  九十年度訴字第四四七號
    原      告  中興商業銀行股份有限公司
    法定代理人  乙○○
    訴訟代理人  丙○○
    被      告  甲○○
右當事人間請求給付借款事件，本院判決如左：
    主      文
被告應連帶給付原告新台幣玖拾柒萬貳仟捌佰陸拾元，及自民國九十年三月二十六日
起至清償日止，按年息百分之六計算之利息。
訴訟費用由被告負擔。
    事      實
甲、原告方面：
  一、聲明：如主文所示。
  二、陳述：原告持有被告甲○○於民國（下同）九十年三月二十五日所簽發之台灣
      中小企業銀行嘉義分行第02806-9帳號，面額新台幣（下同）九十七萬二千八
      百六十元，票號為00000000支票一張，並經訴外人福軒塑膠股份有限公司及尚
      元股份有限公司背書，經原告於九十年三月二十六日提示，竟遭存款不足退票
      ，有存款不足退票理由單為證。嗣經原告屢向被告催討，均置之不理，為此提
      起本件訴訟。
  三、證據：提出支票影本及退票理由單影本各乙紙為證。
乙、被告方面：
  一、聲明：駁回原告之訴；訴訟費用由原告負擔。
  二、陳述：系爭支票係伊開給訴外人福軒塑膠股份有限公司使用。
    理      由
一、原告持有被告於九十年三月二十五日所簽發以台灣中小企業銀行嘉義分行為付款
    人，帳號第02806-9號，面額九十七萬二千八百六十元，票號為00000000支票一
    張，並經訴外人福軒塑膠股份有限公司及尚元股份有限公司背書，嗣經原告於九
    十年三月二十六日提示，竟遭存款不足退票，有存款不足退票理由單為證。但經
    原告屢向被告催討，均置之不理，為此提起本件訴訟。被告則以系爭支票係伊開
    給訴外人福軒塑膠股份有限公司使用等語置辯。
二、本件原告主張之事實，已據其提出支票影本及退票理由單影本各乙紙為證，核屬
    相符，被告亦不爭執系爭支票係伊所簽發之事實，自堪信為真實。按在票據上簽
    名者，依票上所載文義負責；又票據債務人不得以自己與發票人或執票人前手間
    所存抗辨事由對抗執票人，票據法第五條第一項及同法第十三條前段分別定有明
    文。被告縱與原告之前手及訴外人福軒塑膠股份有限公司有抗辯事由存在，然依
    前揭法條文義，被告亦不得以該抗辯事由對抗執票人即原告。
三、從而，原告依票據之法律關係，起訴請求被告應給付票款九十七萬二千八百六十
    元，及自九十年三月二十六日起至清償日止，按年息百分之六計算之利息，為有
    理由，應予准許。
四、據上論結，原告之訴為有理由，依民事訴訟法第七十八條，判決如主文。
中      華      民      國      九十    年      八      月    二十二    日
~B臺灣嘉義地方法院民事第一庭
~B審判長法  官  曾文欣
~B      法  官  鄭雅文
~B      法  官  賴秀蘭
右為正本係照原本作成
如對本判決上訴應於收受本判決送達後二十日內向本院提出上訴狀（應按他造人數附
繕本）
中      華      民      國      九十    年      八      月    二十二    日
~B      書記官  楊國色


司法院資訊處製作；財團法人民間司法改革基金會備份。
